【裁判字號】    97,易,3708
【裁判日期】    980216
【裁判案由】    妨害名譽
【裁判全文】
臺灣臺北地方法院刑事判決              97年度易字第3708號
公  訴  人  臺灣臺北地方法院檢察署檢察官
被      告  甲○○
上列被告因妨害名譽案件，經檢察官聲請簡易判決處刑（97年度
偵字第21545號），本院簡易庭認不宜以簡易判決處刑，簽請改
依通常程序審理判決如下：
    主  文
甲○○意圖散布於眾，而傳述足以毀損他人名譽之事，處拘役參
日，如易科罰金，以新臺幣壹仟元折算壹日。
    事  實
一、甲○○與丙○○曾係東森房屋之同事，平日相處不睦，甲○○竟意圖散布於眾，於民國96年9月至11月間之某日晚上10
    時許，以電話向丙○○住在臺北市○○區○○街71巷22號2
    樓之朋友乙○○，不實傳述「丙○○半夜打電話要其男友陳
    昭榮到家裡陪丙○○，丙○○是一個會搶別人男友的人，是
    很亂來的女孩子」等語，足以毀損丙○○之名譽。
二、案經被害人丙○○訴由臺北市政府警察局文山第一分局報請
    臺灣臺北地方法院檢察署檢察官聲請簡易判決處刑，本院認
    為不宜以簡易判決處刑，改依通常程序審理。
    理  由
壹、程序部分：
一、被告於警、偵訊之供述，非出於強暴、脅迫、利誘、詐欺、
    疲勞訊問、違法羈押或其他不正方法取得，依刑事訴訟法第
    156條第1項、第158條之2得採為證據。
二、證人丙○○、乙○○於本院具結之證據，與其分別於警、偵
    訊（具結）之供述大致相符，渠等所供自得採為證據。
三、按被告以外之人於審判外之陳述，雖不符前4條之規定，而
    經當事人於審判程序同意做為證據，法院審酌該言詞陳述或
    書面陳述作成時之情況，認為適當者，亦得為證據。當事人
    、代理人或辯護人於法院調查證據時，知有第159條第1項不
    得為證據之情形，而未於言詞辯論終結前聲明異議者，視為
    有前項之同意，為刑事訴訟法第159條之5所明定。證人丙○○、乙○○分別於警、偵訊之供、證述，被告於審判期日均
    表示無意見，證人丙○○於警訊之供述本院認為適當，依上
    述規定，得為證據；證人丙○○、乙○○於偵查中具結證述
    ，核無顯不可信知其況，依同法第159條之1第2項得為證據
    。
四、後列非供述證據，均非違法取得之證據，且或係從事業務之
    人於業務上製作之證明文書、記錄文書，核無顯不可信情況
    ，故依同法第158條之4反面解釋、第159條之4第2款得為證
    據。
貳、實體部分：
一、訊據被告甲○○矢口否認有前開誹謗犯行，辯稱：當時告訴
    人天天傳簡訊給伊，乙○○得悉後即來電欲詢問事件始末，
    伊始回電予乙○○，但僅提及陳昭榮的事情，並未述及起訴
    書所載之話語云云。惟查：上揭犯罪事實，業據告訴人指訴
    綦詳，並經證人乙○○於本院審理時結證稱：「我間接認識
    被告甲○○，96年7、8月她有打電話給丙○○，那時我在丙○○旁邊，蕭把電話拿給我，他們為了甲○○男朋友陳昭榮
    的事情吵架，甲○○說丙○○晚上會打電話叫陳昭榮去她木
    柵的家陪她，丙○○為了證明她沒有跟陳昭榮在一起，所以
    把電話拿給我，要我跟甲○○講，說丙○○不可能會去約她
    男朋友，因為丙○○不是那麼隨便的女孩子。... 甲○○在
    96年9月到11月間有打我0000000000的電話給我。她說丙○○晚上有打電話給她男朋友，說丙○○三更半夜有打電話給
    她男友陳昭榮，叫陳昭榮去木柵家陪她。打了一通。甲○○
    不只跟我講還有跟其他人講，其他人都不敢出來講，只有我
    敢出來講，她還有打電話給丙○○爸爸、弟弟。她打給我的
    時間大概晚上10點、11點，我覺得很奇怪她為何知道我的電
    話。我沒有打電話給甲○○過，我沒有甲○○的電話。」等
    語（參本院98年1月19日審判筆錄第6至7頁）屬實，是被告
    所辯，查與證人所證不合，且其所辯並未向證人指摘起訴書
    所載之言語一節，衡諸常情，被告與告訴人間確因男女感情
    問題產生嫌隙，與證人通聯時，自不可能不提及雙方間隙始
    末，參以被告亦自承曾與證人談及關於陳昭榮之事，至徵被
    告確有前揭犯行要係可信無疑，其於審理時空言否認，核屬
    卸責之詞，委無足取。本件事證明確，被告犯行洵堪認定。
二、核被告甲○○所為，係犯刑法第310條第1項之誹謗罪。爰審
    酌被告並無前科，素行良好，身為智識健全之成年人，為感
    情問題，恣意誹謗告訴人，毀損告訴人之人格及名譽，其守
    法意識顯有不足，再參酌被告犯罪手段尚屬平和，暨犯後猶
    否認犯行，犯後態度欠佳等一切情狀，量處如主文所示之刑
    ，並諭知易科罰金之折算標準。
參、據上論斷，應依刑事訴訟法第452條、第299條第1項前段，
    刑法第310條第1項、第41條第1項前段，刑法施行法第1條之
    1，判決如主文。
本案經檢察官鄧巧羚到庭執行職務。
中    華    民    國    98    年    2    月    16    日
                  刑事十二庭  法  官  曾正龍
以上正本證明與原本無異。
如不服本判決應於收受送達後10日內向本院提出上訴書狀，並應
敘述具體理由；其未敘述上訴理由者，應於上訴期間屆滿後20日
內向本院補提理由書（均須按他造當事人之人數附繕本）「切勿
逕送上級法院」。告訴人或被害人如對於本判決不服者，應具備
理由請求檢察官上訴，其上訴期間之計算係以檢察官收受判決正
本之日期為準。
                              書記官  彭自青
中    華    民    國    98    年    2     月    17    日
附錄本案論罪科刑法條全文：
中華民國刑法第310條：
意圖散布於眾，而指摘或傳述足以毀損他人名譽之事者，為誹謗
罪，處1年以下有期徒刑、拘役或500元以下罰金。
散布文字、圖畫犯前項之罪者，處2 年以下有期徒刑、拘役或1
千元以下罰金。
對於所誹謗之事，能證明其為真實者，不罰。但涉於私德而與公
共利益無關者，不在此限。


司法院資訊處製作；財團法人民間司法改革基金會備份。
